---
title: "Домашнее задание №3"
author: "datasalad"
date: "31/07/2017"
output: 
  pdf_document: 
    fig_caption: yes
    keep_tex: yes
header-includes:
- \usepackage[russian]{babel}    
---

Дано Х и Y (Х общий, а зависимая переменная у каждого подписана). Необходимо построить диаграмму рассеяния (график Y от Х), гистограмму распределения Y.
Также нужно визуально оценить вид функциональной зависимости и выбрать одну (можно и не одну) из предложенных моделей.
Для выбранной модели создать столбец расчитанных Y для заданных Х. 
Найти разницу между заданным Y и расчитанным (ошибку модели), построить график изменения ошибки от Х.

## Загрузка набора данных в R

```{r}
setwd("~/Desktop/dz/visualization")
dataset <- read.csv("dz.csv", header = TRUE, stringsAsFactors = FALSE)

str(dataset)
summary(dataset)
```

## Диаграмма рассеяния (график Y от Х) 

```{r message=FALSE, warning=FALSE}
library(ggplot2)

plot <- ggplot(dataset, aes(x = X, y = Y))
plot + geom_point() + ggtitle("XY scatterplot")

```


## Гистограмма распределения Y

```{r message=FALSE, warning=FALSE}
qplot(Y, data = dataset, geom = "histogram", bins = 100, main = "Y histogram")

```

## Выбор модели

*  y = 40,5*x-2,5 
*  y = 0,5*x+10    
*  y = 405,5*x-413 
*  y = 10,11*x^0,08  
*  y = 103*e^(0,5*x)  
*  y = -0,0015*x+0,0076  
*  y = 0,01*e^(-0,5*x)  
*  y = 58*x^2-206*x+262  
*  y = -5*x^2+30*x-37  

Расположение точек на диаграмме рассеивания напоминает параболу, уходящую ветвями вниз, поэтому выберем последнюю модель:
 **y = -5*x^2+30*x-37**

 
Для выбранной модели создаем столбец расчитанных Y для заданных Х. 

```{r echo=TRUE}
f9 <- function(x) { -5 * x^2 + 30 * x - 37 }
```

```{r message=FALSE, warning=FALSE}
library(dplyr)

data <- tbl_df(dataset)
data <- mutate(data, y9 = f9(X))
```

```{r warning=FALSE}
head(data)
summary(data)

qplot(x = X, y = Y, data = data)  + geom_line(mapping = aes(x = X, y = y9), col = "red") 

```

## Найти разницу между заданным Y и расчитанным (ошибку модели), построить график изменения ошибки от Х.

```{r echo=FALSE}
options(scipen=999)
```


```{r message=FALSE, warning=FALSE}
## Ошибка модели
data <- mutate(data, diff = y9-Y)
summary(data$diff)

## График изменения ошибки от Х

qplot(X, diff, data = data, main = "Model error by X") + geom_line()

```


